【裁判字號】    97,訴,3565
【裁判日期】    970620
【裁判案由】    清償借款
【裁判全文】
臺灣臺北地方法院民事判決              97年度訴字第3565號
原      告  台新資產管理股份有限公司
法定代理人  丙○○
訴訟代理人  乙○○
被      告  甲○○
上列當事人間請求清償借款事件，本院於民國97年6 月13日言詞
辯論終結，判決如下：
    主  文
被告應給付原告新臺幣伍拾壹萬貳仟伍佰伍拾玖元，及其中新臺
幣拾捌萬貳仟壹佰陸拾壹元部分，自民國九十六年十一月二十
三日起至清償日止，按年息百分之二十計算之利息。
訴訟費用新臺幣伍仟陸佰貳拾元由被告負擔。
    事實及理由
一、本件經臺灣基隆地方法院以97年度訴字第101 號確定裁定移
    送本院審理，依民事訴訟法第31條第1 項規定，本院對本件
    有管轄權；又被告經合法通知未於言詞辯論期日到場，核無
    民事訴訟法第386 條各款所列情形，爰依原告之聲請，由其
    ㄧ造辯論而為判決，合先敘明。
二、原告主張被告於民國92年3 月27日與訴外人台新銀行成立ST
    ORY 生活故事現金卡信用貸款契約書，約定以現金卡為工具
    循環動用貸款，貸款期間自台新銀行核准日起ㄧ年，屆期如
    不為反對續約之意思表示並經台新銀行審核同意，得逕以同
    ㄧ內容及期間自動續約一年，不另換約，其後每年屆期時亦
    同，利息按年息20% 固定計算，自首次動支日起以一個月為
    還款周期，應按期繳納約定之最低還款金額，倘ㄧ期未繳，
    即喪失期限利益，其債務視為全部到期。嗣被告使用上開現
    金卡向台新銀行貸款新臺幣（下同）30萬元，惟自95年2 月
    14日起即未再依約還款，依約其債務已視為全部到期，尚有
    如主文第一項所示之本金及按上開約定利率計算之利息迄未
    清償。嗣台新銀行將其對被告之上開債權讓與原告，被告迄
    未對原告清償，為此提起本訴，求為命被告給付原告如主文
    第一項所示之判決等情。
三、經查，原告主張之事實，業據其提出與所述相符之現金卡貸
    款申請書、STORY 生活故事現金卡信用貸款約定書、借款明
    細表、債權讓與證明書、帳戶還款明細查詢、債權讓與公告
    等影本為證。被告經合法通知未到場爭執，據其提出之異議
    狀雖泛稱本件債務尚有糾葛云云，惟並未具體指出原告主張
    有何不實，難為對其有利之認定，堪信原告主張之事實為真
    正。從而原告依消費借貸之法律關係提起本訴，求為如主文
    第ㄧ項所示之判決，即無不合，應予准許。
四、依民事訴訟法第385條第1項前段、第78條，判決如主文。
五、本件訴訟費用為裁判費，金額確定為5,620元。
中    華    民    國    97    年    6     月    20    日
                  民事第三庭    法  官  黃明發
以上正本係照原本作成。
如對本判決上訴，須於判決送達後20日內向本院提出上訴狀。
中    華    民    國    97    年    6     月    20    日
                                書記官  陳怡如


司法院資訊處製作；財團法人民間司法改革基金會備份。
